臺灣彰化地方法院刑事判決　　　　　　　96年度訴字第1942號
公　訴　人　臺灣彰化地方法院檢察署檢察官
被　　　告　甲○○
上列被告因違反毒品危害防制條例案件，經檢察官提起公訴（96
年度毒偵字第4340號），本院合議庭裁定由受命法官獨任進行簡
式審判程序，茲判決如下：
    主  文
甲○○施用第一級毒品，累犯，處有期徒刑玖月。
    犯罪事實
一、甲○○曾於民國90年間因施用第1 、2 級毒品案件，經本院
    以90年度訴字第1102號刑事判決分別判處有期徒刑1 年6 月
    、8 月，應執行有期徒刑2 年確定；復於92年間因施用第1
    級毒品案件，經本院以92年度訴字第192 號刑事判決判處有
    期徒刑1 年確定後，經移送接續執行，於94年5 月18日縮短
    刑期假釋出監並付保護管束，復於假釋保護管束期間，於94
    年間因施用第1 級毒品案件，經本院以94年度訴字第1158號
    刑事判決判處有期徒刑9 月確定，並經撤銷前揭假釋，應執
    行殘刑有期徒刑4 月24日，而接續執行，並於95年12月4 日
    因縮刑期滿執行完畢。其前於90年間因施用毒品案件，經本
    院以90年度毒聲字第2353號裁定送勒戒處所觀察、勒戒後，
    認有繼續施用毒品之傾向，經本院以90年度毒聲字第3263號
    裁定令入戒治處所施以強制戒治，並以91年度毒聲字第1528
    號裁定停止戒治付保護管束，復以91年度毒聲字第2061號裁
    定撤銷停止戒治令入戒治處執行所餘之強制戒治期間，已於
    91年11月2 日強制戒治執行完畢釋放。詎其不知悔改，明知
    海洛因業經公告為毒品危害防制條例第2 條第2 項第1 款所
    列管之第1 級毒品，不得非法持有、施用，復另基於施用第
    1 級毒品海洛因之犯意，在前揭強制戒治執行完畢釋放後5
    年內，於96年8 月1 日上午8 時30分，在其位於彰化縣鹿港
    鎮廖厝里廖厝巷83號住處內，將海洛因摻水以注射針筒注入
    體內之方式，施用第1 級毒品海洛因1 次。嗣經警方於96
    年8 月5 日通知其至警局採尿，且於同日下午3 時35分、下
    午3 時39分採尿送驗後，始知上情。
二、案經彰化縣警察局鹿港分局報請臺灣彰化地方法院檢察署檢
    察官偵查起訴。
    理  由
一、本案被告甲○○所犯係死刑、無期徒刑、最輕本刑為3 年以
    上有期徒刑以外之罪，其於準備程序就前揭被訴事實為有罪
    之陳述，經受命法官告知簡式審判程序之旨，並聽取其與公
    訴人之意見後，本院認無不得或不宜改依簡式審判程序進行
    之處，爰依刑事訴訟法第273 條之1 第1 項、第284 條之1
    ，裁定本案由受命法官獨任進行簡式審判程序，合先敘明。
二、訊據被告對其於上揭時、地，施用第1 級毒品海洛因1 次之
    事實，坦承不諱（參見本院96年11月7 日審判筆錄）。另查
    ：
  (一)被告係於96年8 月5 日下午3 時35分、下午3 時39分，經臺
    灣彰化地方法院檢察署委託警方採集被告尿液送驗結果，均
    呈嗎啡陽性反應，此有詮昕科技股份有限公司96年8 月16日
    報告編號00000000號、報告編號00000000號濫用藥物尿液檢
    驗報告各1 紙及應受尿液採驗人尿液檢體採集送驗紀錄表2
    份、強制採驗尿液許可書影本1 份（參見臺灣彰化地方法院
    檢察署96年度毒偵字第4340號偵查卷宗第5 頁至第8 頁、第
    10頁）附卷可稽，足見被告確有施用第1 級毒品海洛因之事
    實，應可認定。
  (二)按海洛因施用入人體後水解還原成嗎啡，再循嗎啡之代謝方
    式排出體外，業據行政院衛生署藥物食品檢驗局73藥檢壹字
    第030221號函說明綦詳，且依醫學臨床實驗及根據英國藥學
    會出版Isolation and Indentification of Drugs一書第29
    3 頁載明：海洛因經注射入人體後，在體內迅速水解成６Mo
    no acetyImorphine ，再緩緩繼續水解成嗎啡，然後再循嗎
    啡之代謝方式排出，同書第431 至432 頁並載有：嗎啡經注
    射入人體後，約50％以上於8 小時內自尿中排出，至24小時
    排出約90％，但48小時後仍有微量可檢出等語。再按施用毒
    品後，尿液中能否檢出毒品反應，與其投與方式、投與量、
    個人體質、採尿時間及檢測儀器之精密度等有關，且初次吸
    食煙毒者，經人體代謝作用於8 小時內，約有80％之量排出
    ，24小時後，約有90％排出，72小時後仍有微量排出，依個
    人體質不同排出時間亦有差異，尤其抗藥性強者，其於吸食
    後120 小時內所採之尿液，仍有可能檢驗出等語，業經行政
    院衛生署藥物食品檢驗局81年2 月8 日81藥檢壹字第1156號
    函、憲兵司令部80年3 月25日80年鑑驗字0999號函載明明確
    。是依上開說明，佐以被告前揭尿液檢驗報告，被告自白於
    前揭時間，有施用第1 級毒品海洛因1 次等語，核與前揭事
    證相符，應堪採信。
  (三)另犯毒品危害防制條例第10條施用第1 級毒品之罪者，檢察
    官應先聲請法院裁定將被告令送勒戒處所觀察、勒戒，經觀
    察、勒戒後，認有繼續施用毒品傾向者，應由檢察官裁定聲
    請法院裁定令入戒治處所施以強制戒治，且經強制戒治執行
    完畢釋放後，5 年內再犯第10條之罪，檢察官應依一般刑事
    訴訟程序予以起訴論罪科刑，此觀諸毒品危害防制條例第20
    條第1 項、第2 項、第23條第2 項前段規定自明。經查，被
    告前於90年間因施用毒品案件，經本院以90年度毒聲字第23
    53號裁定送勒戒處所觀察、勒戒後，認有繼續施用毒品之傾
    向，經本院以90年度毒聲字第3263號裁定令入戒治處所施以
    強制戒治，並以91年度毒聲字第1528號裁定停止戒治付保護
    管束，復以91年度毒聲字第2061號裁定撤銷停止戒治令入戒
    治處執行所餘之強制戒治期間，已於91年11月2 日強制戒治
    執行完畢釋放等情之事實，此有臺灣高等法院被告前案紀錄
    表、臺灣彰化地方法院檢察署刑案資料查註紀錄表各1 份附
    卷可參。被告前既曾因施用毒品案件，經強制戒治後，復於
    前開強制戒治執行完畢釋放後5 年內，再犯本案施用毒品罪
    ，依毒品危害防制條例第23條第2 項之規定，屬應依法論罪
    科刑之行為，依前開說明，本案被告上開所為，係於91年11
    月2 日強制戒治執行完畢釋放後5 年內，再犯毒品危害防制
    條例第10條第1 項施用第1 級毒品罪，本案事證明確，被告
    上開犯行洵堪認定。
三、按海洛因為毒品危害防制條例第2 條第2 項第1 款所明定之
    第1 級毒品。核被告所為，係犯同條例第10條第1 項之施用
    第1 級毒品罪。被告持有第1 級毒品進而施用，持有之低度
    行為為施用之高度行為所吸收，不另論持有毒品之罪。另查
    ，被告曾於90年間因施用第1 、2 級毒品案件，經本院以90
    年度訴字第1102號刑事判決分別判處有期徒刑1 年6 月、8
    月，應執行有期徒刑2 年確定；復於92年間因施用第1 級毒
    品案件，經本院以92年度訴字第192 號刑事判決判處有期徒
    刑1 年確定後，經移送接續執行，於94年5 月18日縮短刑期
    假釋出監並付保護管束，復於假釋保護管束期間，於94年間
    因施用第1 級毒品案件，經本院以94年度訴字第1158號刑事
    判決判處有期徒刑9 月確定，並經撤銷前揭假釋，應執行殘
    刑有期徒刑4 月24日，而接續執行，並於95年12月4 日因縮
    刑期滿執行完畢等情，此有臺灣高等法院被告前案紀錄表、
    臺灣彰化地方法院檢察署刑案資料查註紀錄表各1 份存卷可
    考，其於5 年內故意再犯本案有期徒刑以上之罪，為累犯，
    應依刑法第47條第1 項之規定加重其刑。爰審酌被告前因施
    用毒品案件，經強制戒治執行完畢釋放後，仍未能徹底戒絕
    毒品，復犯本案施用毒品罪，顯見其無戒毒悔改之意，惟念
    其施用毒品1 次之手段，施用毒品乃自戕一己之身體健康，
    尚未對他人造成危害，且犯後已坦承犯行，態度良好等一切
    情狀，量處如主文所示之刑。又被告上揭所為之犯罪時間，
    係在96年4 月24日以後所犯，核與中華民國96年罪犯減刑條
    例第2 條第1 項之應減刑規定不符，自不應予減輕其刑，附
    此敘明。
據上論斷，應依刑事訴訟法第273 條之1 第1 項、第299 條第1
項前段，毒品危害防制條例第10條第1 項，刑法第11條前段、第
47條第1 項，判決如主文。
本案經檢察官吳芙如到庭執行職務。
中　　華　　民　　國　　96　　年　　11　　月　　9 　　日
                  刑事第八庭      法　官  唐中興
以上正本證明與原本無異。
如不服本判決，應於判決送達後10日內，向本院提出上訴書狀，
上訴書狀應「敘述具體上訴理由」，並按他造當事人之人數附繕
本。「切勿逕送上級法院」。
中　　華　　民　　國　　96　　年　　11　　月　　9 　　日
                                  書記官  施惠卿
【附錄本案判決論罪科刑法條全文】：
毒品危害防制條例第10條
施用第1級毒品者，處6月以上5年以下有期徒刑。
施用第2級毒品者，處3年以下有期徒刑。
